臺灣高等法院高雄分院刑事裁定
111年度聲字第243號
聲  請  人  臺灣高等檢察署高雄檢察分署檢察官
受  刑  人  謝家民



上列聲請人因受刑人數罪併罰有二裁判以上，聲請定其應執行之
刑（111 年度執聲字第93號），本院裁定如下：
    主  文
謝家民因妨害公眾往來安全等罪，所處各如附表所示之刑，應執
行有期徒刑陸年拾月。
    理  由
一、本件聲請的內容為：受刑人謝家民因妨害公眾往來安全等數
    罪，先後判決確定如附表所示之刑，依刑法第53條、第51條
    第5款、刑事訴訟法第477 條第1 項等規定，聲請定其應執
    行之刑。
二、裁判確定前犯數罪者，併合處罰之。但有下列情形之一者，
    不在此限：一、得易科罰金之罪與不得易科罰金之罪。二、
    得易科罰金之罪與不得易服社會勞動之罪。三、得易服社會
    勞動之罪與不得易科罰金之罪。四、得易服社會勞動之罪與
    不得易服社會勞動之罪。前項但書情形，受刑人請求檢察官
    聲請定應執行刑者，依第51條規定定之，刑法第50條有明文
    規定。又數罪併罰，有二裁判以上者，依第51條之規定，定
    其應執行之刑；宣告多數有期徒刑者，於各刑中之最長期以
    上，各刑合併之刑期以下，定其刑期。但不得逾30年，刑法
    第53條、第51條第5 款也分別定有明文。
三、經查，受刑人因犯如附表編號1 至4 所示之罪，經法院分別
    判處如附表各該編號所示之刑，並均已確定在案（詳細情形
    如附表所載），此有上述案件的刑事判決書及臺灣高等法院
    被告前案紀錄表在卷可證。其中受刑人所犯如附表編號1、2
    所示之罪所判處的宣告刑，得易科罰金、易服社會勞動；如
    附表編號4所示之罪所判處的宣告刑，則不得易科罰金、但
    得易服社會勞動；另如附表編號3 所示之罪所判處的宣告刑
    則均不得易科罰金、易服社會勞動，依法原不得併合處罰，
    但受刑人已經依刑法第50條第2 項規定請求檢察官向本院聲
    請合併定應執行刑，此有受刑人於民國111 年2 月10日所提
    出的聲請書可以證明（見本院卷第9頁）。又本院為附表所
    示案件犯罪事實最後判決的法院，且附表所示案件，都是於
    最先判決確定之附表編號1 所示案件確定前所犯，故本件聲
    請於法有據。又依上述法律規定，本件所定應執行之刑，應
    在各罪最長刑期即有期徒刑3年10月（附表編號3-3 部分）
    以上，如附表所示各罪宣告刑之總和以下定之（但因加總結
    果超過有期徒刑30年，故為有期徒刑30年以下），而不得逾
    越刑法第51條第5款所規定的法律外部界限；同時也不得逾
    越附表編號2所示3罪、附表編號3所示8罪曾定應執行刑（分
    別為有期徒刑10月、5年6月）與附表編號1、4所示宣告刑之
    總和，即有期徒刑7年1月（5月+10月+5年6月+4月＝7年1月）
    的內部界限。
四、經本院函詢檢察官及受刑人對於本案之意見後，檢察官及受
    刑人均未表示具體意見。本院考量：「受刑人所犯如附表所
    示之罪，其中附表編號3部分，都是犯販賣第二級毒品罪，
    而附表編號4部分，則是犯轉讓禁藥罪，而販賣毒品罪與轉
    讓禁藥罪之罪質相近（區別只在於轉讓時是否具有營利的意
    圖）；附表編號2-2、2-3部分，則都是犯恐嚇危害安全罪；
    除如上所述外，各罪間的罪質差異；受刑人販賣毒品、轉讓
    禁藥的對象人數、次數、總交易金額；附表編號1至4所示犯
    行的犯罪時間差距；受刑人依上述犯行具體犯罪事實所呈現
    整體犯行的應罰適當性、矯正必要性」等一切情狀，就受刑
    人所犯如附表所示之罪所處之刑，定其應執行之刑如主文所
    示。
五、附表編號1、2 所示之罪，依刑法規定原本雖得易科罰金，
    但既然與不得易科罰金之附表編號3、4所示之罪併合處罰而
    不得易科罰金，自不需再諭知易科罰金之折算標準。
六、依刑事訴訟法第477 條第1 項，裁定如主文。
中　　華　　民　　國　　111 　年　　3 　　月　　21　　日
                  刑事第四庭    審判長法  官  黃建榮
                                      法  官  李嘉興
                                      法  官  陳君杰　　
以上正本證明與原本無異。
如不服本裁定應於送達後5日內向本院提出抗告狀。
中　　華　　民　　國　　111 　年　　3 　　月　　21　　日
　　　　　　　　　　　　　　　　　　　書記官　吳璧娟　　
附表：
編號  罪名 犯罪日期 宣告刑 最後事實審 判決日期 確定日期 備註 1  妨害公眾往來安全 107 年9月27日 有期徒刑5月，如易科罰金，以新臺幣1000元折算1 日 臺灣臺南地方法院108年度交簡字第1390號 108 年7月25日 108 年8月26日  2 2-1 攜帶兇器竊盜 107 年9月22日 有期徒刑6月，如易科罰金，以新臺幣1000元折算1 日 臺灣高等法院臺南分院108年度上易字第384號 108年12月31日 108年12月31日 編號2所示3罪，曾經定執行刑為有期徒刑10月  2-2 恐嚇危害安全 107 年9月22日 有期徒刑4月，如易科罰金，以新臺幣1000元折算1 日      2-3 恐嚇危害安全 107 年9月29日 有期徒刑4月，如易科罰金，以新臺幣1000元折算1 日     3 3-1 販賣第二級毒品（3罪） 107 年11月15日、 18日、18日 有期徒刑3年6月 本院109年度上訴字第882號 109年9月 22日 109年12月23日 編號3所示8罪，曾經定執行刑為有期徒刑5年6月  3-2 販賣第二級毒品（4罪） 107 年11月12日、12日、15日、20日 有期徒刑3年8月      3-3 販賣第二級毒品 107 年11月20日 有期徒刑3年10月     4  轉讓禁藥 107 年11月16日 有期徒刑4月 同上 同上 同上